臺灣臺中地方法院刑事判決　　　　　　　96年度訴字第2817號
公　訴　人　臺灣臺中地方法院檢察署檢察官
被　　　告　甲○○
上列被告因違反毒品危害防制條例案件，經檢察官提起公訴（九
十六年度毒偵字第三○四八號），暨當庭追加起訴，被告就被訴
事實為有罪之陳述，經本院合議庭裁定由受命法官獨任進行簡式
審判程序，本院判決如下：
    主    文
甲○○施用第一級毒品，累犯，處有期徒刑捌月，減為有期徒刑
肆月，扣案之第一級毒品海洛因壹包（淨重：零點貳公克；空包
裝重：零點肆伍公克）沒收銷燬之；又施用第二級毒品，累犯，
處有期徒刑陸月，減為有期徒刑參月。又施用第一級毒品，累犯
，處有期徒刑捌月，扣案之注射針筒貳支均沒收。應執行有期徒
刑壹年壹月，扣案之第一級毒品海洛因壹包（淨重：零點貳公克
；空包裝重：零點肆伍公克）沒收銷燬之，注射針筒貳支均沒收
。
    犯罪事實
一、甲○○前因施用第一、二毒品案件，經本院分別判處有期徒
    刑六月、四月，經裁定應執行有期徒刑八月確定，甫於民國
    九十五年八月十五日縮刑期滿執行完畢。又曾因施用毒品案
    件，經本院依臺灣臺中地方法院檢察署檢察官之聲請，以裁
    定送觀察勒戒後，認無繼續施用毒品之傾向，甫於九十二年
    十月八日執行完畢釋放。詎仍不知戒絕，於觀察勒戒執行完
    畢釋放後五年內，竟基於施用第一級毒品海洛因之犯意，於
    九十六年四月一日晚上某時許，在停放於臺中縣沙鹿鎮○○
    路之自用小貨車上，以注射針筒注射之方式，施用第一級毒
    品海洛因一次；復基於施用第二級毒品甲基安非他命之犯意
    ，於九十六年四月一日晚上某時許，在停放於臺中縣沙鹿鎮
    ○○路之自用小貨車上，以將甲基安非他命置入玻璃球內點
    火燒烤產生煙霧，以口鼻吸食之方式，施用第二級毒品甲基
    安非他命一次；復基於施用第一級毒品海洛因之犯意，於九
    十六年七月二十七日晚間某時，在停放於臺中縣沙鹿鎮○○
    路之自用小貨車上，以注射針筒注射之方式，施用第一級毒
    品海洛因一次。嗣先於九十六年四月三日十九時二十分許，
    為警於臺中縣沙鹿鎮○○路三四五號查獲，並扣得第一級毒
    品海洛因一包（淨重：○點二公克；空包裝重：○點四五公
    克），復於九十六年七月二十八日十六時許，為警於臺中縣
    沙鹿鎮○○路三四七號查獲，並扣得注射針筒二支。
二、案經臺中縣警察局清水分局移送臺灣臺中地方法院檢察署檢
    察官偵查起訴。
    理    由
一、前揭事實，業據被告於本院審理時坦承不諱，且被告為警查
    獲後，經警採集其尿液送驗結果係呈嗎啡及甲基安非他命陽
    性反應，有中山醫學大學附設醫院藥物濫用檢測中心檢驗報
    告二份（臺灣臺中地方法院檢察署九十六年度偵字第九八○
    二號卷第一五頁、臺灣臺中地方法院檢察署九十六年毒偵字
    第四二○九號卷第一七頁）在卷可稽，又扣案之白色粉末一
    包（淨重：○點二公克；空包裝重：○點四五公克），經送
    法務部調查局鑑驗之結果，含有第一級毒品海洛因之成分，
    此有法務部調查局九十六年四月二十七日調科壹字第○九六
    二三○三七二八○號鑑定書一紙（臺灣臺中地方法院檢察署
    九十六年度毒偵字第三○四八號卷第二頁）附卷可按，復有
    扣案之注射針筒二支可資佐證，足認被告自白與事實相符。
    是本案事證明確，被告犯行堪以認定。
二、被告曾因施用毒品案件，經本院依臺灣臺中地方法院檢察署
    檢察官之聲請，以裁定送觀察勒戒後，認無繼續施用毒品之
    傾向，甫於九十二年十月八日執行完畢釋放等情，此有臺灣
    臺中地方法院檢察署刑案資料查註紀錄表、全國施用毒品案
    件紀錄表及臺灣高等法院被告前案紀錄表在卷可稽，被告於
    觀察勒戒執行完畢釋放後五年內，再犯本案施用毒品之犯行
    ，依毒品危害防制條例第二十三條第二項之規定，自應依法
    論科。
三、核被告所為，分別係犯毒品危害防制條例第十條第一項、第
    二項之施用第一級、第二級毒品罪，其於施用第一級毒品前
    、第二級毒品前持有第一級、第二級毒品之低度行為，均為
    施用之高度行為所吸收，不另論罪。又被告所犯上開各罪，
    犯意各別，罪名不同，應予分論併罰。又被告前因施用第一
    、二毒品案件，經本院分別判處有期徒刑六月、四月，經裁
    定應執行有期徒刑八月確定，甫於九十五年八月十五日縮刑
    期滿執行完畢等情，有臺灣臺中地方法院檢察署刑案資料查
    註紀錄表，臺灣高等法院被告前案紀錄表在卷可參，其於受
    有期徒刑執行完畢後，五年以內故意再犯本件有期徒刑以上
    之三罪，均應依刑法第四十七條第一項，論以累犯，並分別
    加重其刑。爰審酌被告曾經觀察勒戒後，猶再施用毒品不輟
    ，且施用毒品除戕害自身健康外，併對社會秩序生不良影響
    ，及其施用之次數，暨其犯罪後坦承犯行等一切情狀，量處
    如主文所示之刑。扣案之第一級毒品海洛因一包（淨重：○
    點二公克；空包裝重：○點四五公克），屬本案查獲之毒品
    ，應依毒品危害防制條例第十八條第一項前段之規定，宣告
    沒收銷燬之。扣案之注射針筒二支，係被告所有供犯本案施
    用第一級毒品海洛因所用之物，業據被告供承在卷，爰依刑
    法第三十八條第一項第二款之規定，宣告沒收之。末查被告
    於九十六年四月一日晚上所犯施用第一級、第二級毒品之罪
    犯罪時間，均在九十六年四月二十四日以前，均應依中華民
    國九十六年罪犯減刑條例第二條第一項第三款，將其所宣告
    之有期徒刑減其二分之一，並與不予減刑之餘罪，定其應執
    行之刑，附此敘明。
四、移送併辦意旨認被告另於九十六年七月二十五日十九時許，
    涉犯施用第一級毒品，復於九十六年七月二十八日十六時許
    ，為警於臺中縣沙鹿鎮○○路三四七號查獲之犯行，與本案
    九十六年度訴字第二八一七號案件論罪科刑之部分，有集合
    犯之實質上一罪關係，移送本院併案審理，惟施用毒品罪非
    屬集合犯之性質（最高法院九十六年度第九次刑事庭會議意
    旨參照），為公訴人當庭撤回併辦部分，復於本院審理程序
    中，以言詞追加起訴與本案相牽連之此部分犯罪事實，本院
    自得併為審理，併此敘明。
據上論斷，應依刑事訴訟法第二百七十三條之一第一項、第二百
九十九條第一項前段，毒品危害防制條例第十條第一項、第二項
、第十八條第一項前段，刑法第十一條、第四十七條第一項、第
五十一條第五款、第三十八條第一項第二款，中華民國九十六年
罪犯減刑條例第二條第一項第三款、第七條、第十一條，判決如
主文。
本案經檢察官乙○○到庭執行職務。
中　　華　　民　　國　　96　　年　  10　　月　　 2　　日
                        刑事第十四庭　法　官  劉逸成
上正本證明與原本無異。
如不服本判決，應於送達後十日內向本院提出上訴狀（須附繕本
），上訴於臺灣高等法院臺中分院。
                                      書記官  高勳楠
中　　華　　民　　國　　96　　年　　10 　　月　　2　　日
附錄論罪科刑法條：
毒品危害防制條例第十條
施用第一級毒品者，處六月以上五年以下有期徒刑。
施用第二級毒品者，處三年以下有期徒刑。
